臺灣臺中地方法院刑事判決　　　　　　　94年度訴字第2810號
公　訴　人　臺灣臺中地方法院檢察署檢察官
被　　　告　辛○○
上列被告因偽造有價證券等案件，經檢察官提起公訴（九十四年
度偵字第八六六七號），本院合議庭裁定改依簡式審判程序審理
後，判決如下：
    主    文
辛○○連續意圖供行使之用，而偽造金融卡，處有期徒刑貳年貳
月。扣案如附表（二）所示之金融卡成品壹佰參拾伍張及半成品
（即編號一一五及一二二號者）貳張、磁條卡燒錄器壹具（含驅
動程式磁片貳片）、空白磁條卡參拾貳張、筆記型電腦壹部、桌
上型電腦壹部（含螢幕、鍵盤及滑鼠）、外接式硬碟壹具、如附
表（二）所示金融卡成品及半成品壹佰參拾柒張之外包裝膠套各
壹張、金融卡帳號列印標籤紙陸張、膠套壹疊、自動櫃員機交易
明細表壹疊（內另含膠套貳張）、金融卡磁條內容列印文件參張
及筆記紙壹張，均沒收。
    犯罪事實
一、辛○○因缺錢花用，竟基於意圖供行使之用，而偽造金融卡
    之概括犯意，先於民國九十四年一月間，在其位於臺中市○
    區○○街四十之九號十一樓之住處開始製作專供側錄他人網
    路資料之惡意程式，以便截獲他人網路銀行之帳號及密碼，
    並購入空白內容之磁條卡，而預供其偽造金融卡使用。迄於
    九十四年四月初，辛○○製作完成專供其自己盜取他人網路
    銀行帳號及密碼，名為「smart.exe」之電腦惡意驅動程式
    （下稱惡意程式）後，旋即基於無故取得他人電腦之電磁紀
    錄之概括犯意，先於九十四年四月五日上午四時四十二分許
    ，在臺中市逢甲大學附近之某一網路咖啡店內，利用其內電
    腦設備及自己所申請之「dab215@msn.com」網路帳號，寄送
    主旨為「您好，我是yahoo晶片讀卡機賣家，告知您讀卡機
    驅動升級訊息」，其內隱藏上開惡意程式內容之電子郵件，
    至任繼賢等人之電子信箱中，意圖截獲他人之網路銀行帳號
    及密碼，繼之承上開同一無故取得他人電腦電磁紀錄之概括
    犯意、行使偽造私文書及無故輸入他人帳號密碼而入侵他人
    電腦之犯意，於九十四年四月八日上午六時十五分許，在同
    一網路咖啡店內，未經李忠穎之同意，無故輸入李忠穎所申
    請帳號為「rexy909@yahoo.com.tw」電子信箱之帳號及密碼
    ，而入侵李忠穎之電腦，偽造李忠穎之名義，制作上開同一
    主旨及內容之電子郵件，以此方式偽造李忠穎上開電子郵件
    之電磁紀錄，繼而將上揭偽造之電磁紀錄，以李忠穎名義之
    電子信箱寄送電子郵件予附表（一）所示之人，以行使上開
    偽造電磁紀錄之準私文書，致生損害於李忠穎及附表（一）
    所示之人。嗣因附表（一）所示之人於收到上開電子郵件後
    ，信以為真，遂將讀卡機之驅動程式下載安裝於渠等所使用
    之電腦中，並於不知不覺中同時將上開惡意程式植入於電腦
    中。而辛○○為取得竊錄而得之銀行帳號、密碼等電磁紀錄
    ，未經游太平之同意，於九十四年四月四日前某時，在不詳
    地點，冒用游太平之身分資料，向高動科技股份有限公司（
    下稱高動公司）註冊申請網站使用，以行使上開偽造電磁紀
    錄之準私文書，致高動公司誤認上開資料確為游太平本人填
    載以申請使用，而提供網址為「www.scdrv.com」之網站予
    辛○○，足以生損害於高動公司對於客戶資料管理之正確性
    及游太平。而辛○○成功植入惡意程式於他人電腦後，旋即
    基於無故以電磁紀錄竊錄他人非公開之活動及無故取得他人
    電腦之電磁紀錄之概括犯意，利用上開惡意程式，自九十四
    年四月二十三日起至九十四年五月十三日上午九時二十分許
    前止，於附表（一）所示之人透過電腦使用網路銀行進行轉
    帳、查詢帳戶餘額等非公開活動時，截獲附表（一）所示使
    用人之銀行帳號及密碼，再以電磁紀錄竊錄之方式，將所竊
    錄得來之資料傳送至其以游太平名義所申請設立之上開網站
    中，而以此方式連續竊錄附表（一）所示之人非公開之活動
    ，並取得如附表（一）所示之人之銀行帳號及密碼等電磁紀
    錄，事後再分別於九十四年四月四日、同月七日、同月十日
    及同月二十二日等時日，先後多次至前開網站上收取上開含
    有帳號及密碼等資料之電磁紀錄（因帳號及密碼涉及金融卡
    成品之製作，故將密碼部分予以保密，詳如卷內起訴書附表
    所載），致生損害於附表（一）所示之人。而辛○○為遂行
    其製作惡意程式、行使偽造準私文書及入侵他人電腦而竊錄
    上開電磁紀錄之目的，旋即基於上開偽造金融卡之概括犯意
    ，於九十四年四月二十三日後一週後之某日，在其上開同一
    住處，以其所有之磁條卡燒錄器、筆記型電腦及列表機等設
    備，將上開竊錄所得之帳號及密碼等電磁紀錄，燒錄至其所
    購得原為空白內容之磁條卡中，而連續偽造附表（二）所示
    之金融卡（因帳號及密碼涉及金融卡成品之製作，故將密碼
    部分予以保密，詳如卷內起訴書附表所載；又其中編號十五
    所示之帳號，則有製成金融卡成品一張，僅未扣案，此有提
    款資料可證；扣案之編號一一五及一二二所示帳號之金融卡
    各一張，因查無該等帳號及使用人，故所製成之金融卡成品
    應計為一百三十六張），並於其上以所購得之標籤貼紙黏貼
    密碼，並以膠套包裝。其後辛○○即基於行使上開金融卡之
    概括犯意，自九十四年五月二日起至同年月十日止，先後多
    次持其所偽造之金融卡，至臺中縣、市各金融機構自動櫃員
    機測試提款，惟均因金融卡之內碼資料不完全，而未領得任
    何款項。嗣為警在網路中發覺異常，於九十四年五月十三日
    上午九時二十分許，持搜索票至辛○○上開住處，扣得詳如
    附表（二）所示之金融卡共計一百三十七張【經勘驗證物後
    ，均含膠套各一張，成品應為一百三十五張。因其中一張即
    附表（二）編號一二一所示之金融卡成品一張係放置在自動
    櫃員機交易明細表一疊之證物中，即編號一二一所示帳號之
    金融卡有二張；又除起訴書附表（二）所示原業已刪除之編
    號部分外，其中附表（二）編號二至四所示網路帳號、編號
    四六、編號九八至一０九部分，亦均無金融卡成品；另扣案
    編號一一五及一二二所示帳號之金融卡，則查無該銀行之使
    用人，應為半成品，故起訴書顯誤載為一百五十張】，及辛
    ○○所有，供製作金融卡所用之磁條卡燒錄器一具（含驅動
    程式磁片二片）、筆記型電腦一部、桌上型電腦一組（含螢
    幕、鍵盤及滑鼠）、外接式硬碟一具、空白磁條卡三十二張
    （經勘驗後，入庫清單及起訴書顯係誤載為三十張），以及
    供犯罪所用之膠套一疊、金融卡帳號列印標籤紙六紙、筆記
    紙一張，以及因犯罪所得之金融卡磁條內容列印文件三張、
    自動櫃員機交易明細表一疊（內另有膠套二張）等物，始循
    線獲悉上情。
二、案經內政部警政署刑事警察局移送臺灣臺中地方法院檢察署
    檢察官偵查起訴。
    理  由
一、上開犯罪事實，業據被告辛○○於警詢、偵查及本院行準備
    程序、審理時坦承不諱，復經告訴人癸○○、甲○○、丑○
    ○、丙○○、寅○○、庚○○、子○○及己○○等人、告訴
    代理人任繼賢、被害人李忠穎、游太平、丁○○、壬○○、
    戊○○及吳明道等人分別於警詢時指述甚詳，且有被告所撰
    寫之電子郵件信件內容（見偵查卷一第八頁至第十頁）、惡
    意程式回復之資料內容（見偵查卷一第十一頁至十三頁、第
    一四四頁至第一五六頁）、電腦視窗列印資料（見偵查卷一
    第十四頁至七一頁、第七五頁至八八頁、第九六頁至一零七
    頁）、所竊錄之帳號密碼資料（見偵查卷一第七二頁至七四
    頁）、證物照片（見偵查卷一第八九頁至九四頁）、高動公
    司函文、群健有線電視股份有公司函文（見偵查卷第一二五
    頁至第一二八頁）、臺灣銀行各分行函文、臺南第三信用合
    作社函文、臺北國際商業銀行函文、新竹國際商業銀行函文
    、日盛國際商業銀行函文、中國信託商業銀行函文、大眾銀
    行函文、臺新銀行函文、萬泰商業銀行函文、復華商業銀行
    股份有限公司函文、臺灣中小企業銀行函文、世華聯合商業
    銀行函文、臺北富邦商業銀行股份有限公司函文、上海商業
    儲蓄銀行函文、彰化商業銀行各分行函文、華南商業銀行函
    文、合作金庫銀行各分行函文、第一商業銀行函文、玉山商
    業銀行各分行函文及臺灣土地銀行函文（上開函文均附於本
    院案卷）等存卷足佐，並有磁條卡燒錄器一具、附表（二）
    所示之金融卡成品一百三十五張及半成品二張（即編號一一
    五及一二二者）（均含膠套各一張）、空白磁條卡三十二張
    、金融卡帳號列印標籤紙六張、自動櫃員機交易明細表一疊
    （內另有膠套二張）、膠套一疊、金融卡磁條內容列印文件
    三張、筆記型電腦一部、桌上型電腦一部（含螢幕、鍵盤及
    滑鼠）、外接式硬碟一具及被告書寫之筆記紙一張（見偵查
    卷一第九五頁）扣案可參，足見被告上開自白，核與事實相
    符，而被告依測錄結果所製作附表（二）所示之金融卡，確
    與各該銀行之帳號及隨機密碼等金融卡所備資料相符，均得
    以進入該等銀行帳號之系統中使用操作，而屬金融卡成品無
    訛。本案事證明確，被告之犯行，堪予認定。
二、按電磁紀錄藉機器或電腦之處理所顯示之影像或符號，足以
    為表示其用意之證明者，以文書論，刑法第二百二十條第二
    項定有明文。核被告製作上開惡意電腦程式之所為，係犯刑
    法第三百六十二條之製作電腦程式妨害他人使用電腦罪；又
    被告偽造李忠穎名義及利用李忠穎之網路帳號及密碼寄送上
    開電子郵件之所為，則係犯同法第二百十六條、第二百十條
    行使偽造準私文書罪及同法第三百五十八條入侵他人電腦設
    備罪；又被告偽造游太平名義填載資料申請網站之所為，則
    係犯同法第二百十六條、第二百十條行使偽造準私文書罪；
    再被告利用寄送電子郵件中所夾帶之惡意程式，竊錄附表（
    一）所示之人之銀行帳號及密碼，則係犯同法第三百十五條
    之一之妨害秘密罪及第三百五十九條之無故取得他人電磁紀
    錄罪；另被告將附表（二）所示之帳號及密碼等資料燒錄至
    空白磁條卡，以製作金融卡之所為，係犯刑法第二百零一條
    之一第一項偽造金融卡罪。被告偽造金融卡後，復多次持以
    行使，其行使之低度行為均應為偽造之高度行為所吸收，均
    不另論罪。而被告偽造上開準私文書後，復持以行使，其偽
    造之低度行為為行使之高度行為吸收，亦不另論罪。被告所
    為多次行使偽造準私文書、妨害秘密、取得他人電磁紀錄及
    偽造金融卡之犯行，均時間緊接，所犯罪構成要件相同，顯
    均係出於概括犯意為之，均為連續犯，均應依刑法第五十六
    條之規定，分別以一罪論，並依法加重其刑。又被告所犯上
    開數罪間，有方法、目的之牽連關係，為牽連犯，應依刑法
    第五十五條規定，從一重論以連續偽造金融卡罪。至被告亦
    有竊錄附表（一）編號一一０至一六五所示（除編號一一五
    及一二二所示者，經查無該帳號及申請使用人外）使用人之
    非公開之活動，而取得該等使用人之銀行帳號及密碼等電磁
    紀錄，並有偽造附表（二）編號十五、一二一所示帳號金融
    卡成品各一張之犯行，固未據公訴人起訴，惟此部分業為被
    告所是認，且有自動櫃員機交易明細表及該等金融卡扣案可
    參，並與上開應論罪科刑之犯罪事實，分別具有連續犯及牽
    連犯之裁判上一罪關係，應為起訴效力所及，本院自得併予
    審究，附此敘明。爰審酌被告犯罪之動機乃因缺錢花用，而
    其現值壯年，且極具電腦程式設計之專業能力，竟不思謀職
    以正途賺取所需，卻以上開不正方式竊錄他人之銀行存款帳
    戶及密碼，並偽造金融卡，而竊錄之被害人資料及偽造之金
    融卡數量非微，其雖尚未因此領取任何被害人之存款即為警
    查獲，惟所為已嚴重影響他人使用網路之安全，且對社會金
    融秩序之危害至鉅，亦未賠償任何被害人，以及被告犯罪後
    均坦承犯行，態度甚佳等一切情狀，量處如主文所示之刑，
    以示儆懲。至被告雖無任何前科，且供認犯罪，並請求給予
    緩刑之宣告；惟因被告迄今均無賠償被害人之任何行為以示
    悔意，且其上開所為長達四月有餘，而受害之被害人多達百
    餘人，若非員警即時緝獲，後果不堪設想，其所為嚴重擾亂
    金融秩序等情，是本院認為不宜給予緩刑之宣告，附此敘明
    。
三、扣案如附表（二）所示之金融卡成品一百三十五張及半成品
    二張（即編號一一五及一二二號）、磁條卡燒錄器一具（含
    驅動程式磁片二片）、空白磁條卡三十二張、筆記型電腦一
    部、桌上型電腦一部（含螢幕、鍵盤及滑鼠）、外接式硬碟
    一具等物，分別係偽造之金融卡及製作偽造金融卡之器械原
    料，應依刑法第二百零五條規定，均宣告沒收。又扣案之附
    表（二）所示金融卡成品及半成品之外包裝膠套各一張、金
    融卡帳號列印標籤紙六張、膠套一疊、自動櫃員機交易明細
    表一疊（內另含膠套二張）、金融卡磁條內容列印文件三張
    及被告書寫之筆記紙一張，均為被告所有，分別供犯罪所用
    或因犯罪所得之物，業據被告供承在卷，爰依刑法第三十八
    條第一項第二款、第三款規定，均宣告沒收。扣案之張振堂
    存摺帳戶一本，係被告所有，原欲供其販賣晶片讀卡機時供
    他人匯款使用，然事後尚未使用者，業據被告於警詢時供承
    在卷，自與本案之犯行無涉，是不為沒收之諭知。至扣案乙
    ○○、蔡慶忠、陳俊宏及謝文凱名義之申請書四紙（含其上
    之身分證影本）等物，均係被告所有，預定申請網路電話使
    用，惟尚未提出申請以為行使者等情，業據被告於警詢時陳
    稱詳實，自無從認定被告申請該等電話之用途與本案上開犯
    罪事實有何關連，核非連續犯或牽連犯等裁判上一罪者，故
    此等部分是否涉有偽造身分證、偽造公印文、偽造署押及偽
    造私文書等犯行，當由檢察官另行處理。
四、至公訴意旨另以：被告尚有於上開時、地偽造附表（二）編
    號二至四、四六、九八至一０九、一一五、一二二所示之金
    融卡成品云云，且經被告於本院審理時為認罪之陳述；惟查
    ，編號二至四、四六、九八至一０九部分，並無金融卡成品
    扣案，另編號一一五、一二二部分，則查無該銀行之帳號及
    使用人，僅為半成品，而非成品等情，既有中國信託商業銀
    行九十四年十月十三日函文附於本院案卷足證，且有扣押物
    品目錄表、本院公務電話紀錄及勘驗筆錄可參，此外尚查無
    其他積極證據足認被告確有將上開編號之帳號及密碼等資料
    ，製成具備進入各銀行帳號系統操作之金融卡成品等情，此
    部分自屬無證據證明被告犯罪，原應為無罪之諭知，惟公訴
    人既認此部分與上開偽造金融卡之犯罪事實，具有連續犯之
    裁判上一罪關係，是不另為無罪判決之諭知，附此敘明。
據上論斷，應依刑事訴訟法第二百七十三條之一第一項、第二百
九十九條第一項前段，刑法第五十六條、第三百六十二條、第二
百十六條、第二百十條、第三百五十八條、第三百十五條之一、
第三百五十九條、第二百零一條之一第一項、第五十五條、第二
百零五條、第三十八條第一項第二款、第三款，判決如主文。
中　　華　　民　　國　　94　　年　　11　　月　　11　　日
                  刑事第一庭　法　官
以上正本證明與原本無異。
如不服本判決，得於判決書送達之翌日起十日內，以書狀敘述理
由，向本庭提出上訴。
                              書記官
中　　華　　民　　國　　94　　年　　11　　月　　11　　日
附錄論罪科刑法條：
第216條
行使第二百十條至第二百十五條之文書者，依偽造、變造文書或
登載不實事項或使登載不實事項之規定處斷。
第210條
偽造、變造私文書，足以生損害於公眾或他人者，處五年以下有
期徒刑。
第 358 條
無故輸入他人帳號密碼、破解使用電腦之保護措施或利用電腦系
統之漏洞，而入侵他人之電腦或其相關設備者，處三年以下有期
徒刑、拘役或科或併科十萬元以下罰金。
第 315-1 條
有下列行為之一者，處三年以下有期徒刑、拘役或三萬元以下罰
金：
一、無故利用工具或設備窺視、竊聽他人非公開之活動、言論、
　　 談話或身體隱私部位者。
二、無故以錄音、照相、錄影或電磁紀錄竊錄他人非公開之活動
　　 、言論、談話或身體隱私部位者。
第 359 條
無故取得、刪除或變更他人電腦或其相關設備之電磁紀錄，致生
損害於公眾或他人者，處五年以下有期徒刑、拘役或科或併科二
十萬元以下罰金。
第 362 條
製作專供犯本章之罪之電腦程式，而供自己或他人犯本章之罪，
致生損害於公眾或他人者，處五年以下有期徒刑、拘役或科或併
科二十萬元以下罰金。
第 201-1 條
意圖供行使之用，而偽造、變造信用卡、金融卡、儲值卡或其他
相類作為簽帳、提款、轉帳或支付工具之電磁紀錄物者，處一年
以上七年以下有期徒刑，得併科三萬元以下罰金。
行使前項偽造、變造之信用卡、金融卡、儲值卡或其他相類作為
簽帳、提款、轉帳或支付工具之電磁紀錄物，或意圖供行使之用
，而收受或交付於人者，處五年以下有期徒刑，得併科三萬元以
下罰金。
